最  高  行  政  法  院  裁  定
                                     100年度裁字第2141號
上  訴  人  崔澤厚
被 上訴 人  經濟部
代  表  人  施顏祥
參  加  人  日商‧可洛米哈特斯日本公司
代  表  人  理察‧史塔克（Richard Stark）
上列當事人間商標異議事件，上訴人對於中華民國100年2月10日
智慧財產法院99年度行商訴字第184號行政判決，提起上訴，本
院裁定如下：
    主  文
上訴駁回。
上訴審訴訟費用由上訴人負擔。
    理  由
一、依智慧財產案件審理法第32條規定提起上訴者，除有特別規
    定外，依同法第1條規定，應適用行政訴訟法關於上訴審程
    序相關規定。而對於高等行政法院判決之上訴，非以其違背
    法令為理由，不得為之，行政訴訟法第242條定有明文。依
    同法第243條第1項規定，判決不適用法規或適用不當者，為
    違背法令；而判決有同條第2項所列各款情形之一者，為當
    然違背法令。是當事人對於智慧財產法院判決上訴，如依行
    政訴訟法第243條第1項規定，以智慧財產法院判決有不適用
    法規或適用不當為理由時，其上訴狀或理由書應有具體之指
    摘，並揭示該法規之條項或其內容；若係成文法以外之法則
    ，應揭示該法則之旨趣，倘為司法院解釋或本院之判例，則
    應揭示該判解之字號或其內容。如以行政訴訟法第243條第2
    項所列各款情形為理由時，其上訴狀或理由書，應揭示合於
    該條項各款之事實。上訴狀或理由書如未依此項方法表明者
    ，即難認為已對智慧財產法院判決之違背法令有具體之指摘
    ，其上訴自難認為合法。
二、本件上訴人對於高等行政法院判決上訴，主張：原審未令上
    訴人就關於「購買重裝飾品之相關消費族群對於英文古文字
    體是否具相當程度瞭解」之足以影響判決結果之事項，提出
    必要之陳述或證據，亦未依職權詳加調查，原判決有不適用
    行政訴訟法第125條第2項、第3項、第133條規定及違反舉證
    責任分配原則之違法；原判決於商標是否近似之判斷完全排
    除「觀念」及「讀音」之比對，且以「主要部分」觀察而忽
    略「通體觀察原則」，有不適用法規之違法；原判決對於上
    訴人所主張兩商標無論就外觀整體觀察、觀念或讀音均無致
    相關消費者混淆誤認之虞乙節，未說明其何以不採之理由，
    有判決理由不備之違法；系爭商標「同心圓造型」之視覺效
    果，顯與據以異議諸商標「馬蹄形缺口圓弧」截然不同，從
    具有普通知識經驗之消費者施以普通之注意，顯不會將兩者
    認為係相同而構成近似，原判決竟為近似之認定，顯與經驗
    法則相違；原判決就上訴人於原審主張商品價格之差異會影
    響消費者之注意程度，且為判斷兩造商標是否近似之基本要
    件乙節，未為審酌，亦未說明其不採之理由，有判決不適用
    行政訴訟法第189條及判決不備理由之違法；原審未審酌上
    訴人主張其系爭商標於美國、香港、日本與據以異議諸商標
    併存多年，並未構成任何近似等情，其判決有違背法令之違
    法云云，雖以該判決違背法令為由，惟核其上訴理由，係就
    原審取捨證據、認定事實之職權行使，指摘其為不當，並就
    原審已論斷者，泛言未論斷，或就原審所為論斷，泛言其論
    斷矛盾，而非具體說明其有何不適用法規或適用法規不當之
    情形，並揭示該法規之條項或其內容，及合於行政訴訟法第
    243條第2項所列各款之事實，難認對該判決之如何違背法令
    已有具體之指摘。依首開規定及說明，應認其上訴為不合法
    。
三、據上論結，本件上訴為不合法。依智慧財產案件審理法第1
    條、行政訴訟法第249條第1項前段、第104條、民事訴訟法
    第95條、第78條，裁定如主文。
中    華    民    國    100   年    8     月    25    日
                    最高行政法院第六庭
                        審判長法官  鄭  忠  仁
                              法官  陳  國  成
                              法官  劉  介  中
                              法官  帥  嘉  寶
                              法官  陳  鴻  斌

以  上  正  本  證  明  與  原  本  無  異
中    華    民    國    100   年    8     月    26    日
                              書記官  張  雅  琴